【裁判字號】    97,易,1261
【裁判日期】    970630
【裁判案由】    毒品危害防制條例
【裁判全文】
臺灣板橋地方法院刑事判決              97年度易字第1261號
公  訴  人  臺灣板橋地方法院檢察署檢察官
被      告  甲○○
上列被告因毒品危害防制條例案件，經檢察官提起公訴（97年度
毒偵字第2380號），本院判決如下：
    主    文
甲○○施用第二級毒品，累犯，處有期徒刑肆月，如易科罰金，
以新臺幣壹仟元折算壹日。扣案甲基安非他命（驗餘淨重零點壹
壹柒捌公克）沒收銷燬之，上開甲基安非他命之外包裝袋壹個、
玻璃球壹個，均沒收之。
    事   實
一、甲○○前於民國88年間因施用毒品，經本院以88年度毒聲字
    第5930號裁定送觀察、勒戒後，認無繼續施用毒品之傾向而
    於88年10月6 日釋放出所，經臺灣板橋地方法院檢察署檢察
    官以88年度毒偵字第1183號為不起訴處分確定；復於同年間
    因施用毒品，再經臺灣臺北地方法院以88年度毒聲字第2913
    號裁定送觀察、勒戒後，認有繼續施用毒品傾向，經同法院
    以89年度毒聲字第3 號裁定令入戒治處所施以強制戒治，於
    89年12月14日停止戒治所餘戒治期間交付保護管束而釋放出
    所，嗣保護管束期滿執行完畢，此部分施用毒品犯行，並經
    臺灣臺北地方法院以89年度易第949 號判決判處有期徒刑8
    月確定，送監執行於90年12月22日執行完畢。又因違反毒品
    危害防制條例案件，經本院以93年度易字第370 號判決判處
    有期徒刑9 月確定；復因施用毒品案件，經台灣台北地方法
    院93年度訴字第1164號、本院94年度易字第593 號分別判決
    有期徒刑4 月、11月確定，該兩罪刑再經本院以94年度聲字
    第2663號定應執行刑有期徒刑1 年2 月確定，經接續執行後
    ，於96年2 月7 日縮刑期滿，再經接續執行前犯竊盜案件之
    拘役50日後，於96年3 月16日執行完畢出監。
二、詎甲○○仍不知悔改，於前開有期徒刑執行完畢5 年內，再
    基於施用毒品之犯意，於97年2 月20日下午某時，在位於臺
    北縣中和市○○路某處之網咖店內，以將第二級毒品甲基安
    非他命（以下簡稱甲基安非他命）放置於玻璃球內燒烤後吸
    取煙氣之方式施用甲基安非他命1 次，嗣於同年2 月22日20
    時30分許，在臺北縣板橋市○○路○ 段203 號之3 為警查獲
    ，並自甲○○身上扣得甲基安非他命1 包（驗後淨重0.1178
    公克）及供吸食甲基安非他命所用之玻璃球1 個，復於甲○
    ○當時所駕駛車牌號碼2R-812號汽車內查獲海洛因1 包（驗
    後淨重0.0842公克），經警採尿送請鑑驗後，發現呈安非他
    命類陽性反應，而悉上情。
三、案經臺北縣政府警察局中和分局報告台灣板橋地方法院檢察
    署檢察官偵查起訴。
    理  由
一、上揭事實，業據被告甲○○於本院審理中坦承不諱，且其在
    為警查獲後所採集之尿液，經送臺灣檢驗科技股份有限公司
    ，以EIA 酵素免疫分析法初步檢驗，再以GC/M S氣相層析質
    譜儀法確認檢驗結果，呈現安非他命類及甲基安非他命類陽
    性之反應乙節，有該公司97年3 月11日CH/2008/20473 號濫
    用藥物檢驗報告書及毒品案犯罪嫌疑人姓名及代碼對照各1
    紙附卷可稽（偵查卷第51、52頁），堪認其自白與事實相符
    。又被告前於88年間因施用毒品，經本院以88年度毒聲字第
    5930號裁定送觀察、勒戒後，認無繼續施用毒品之傾向而於
    88年10月6 日釋放出所，經臺灣板橋地方法院檢察署檢察官
    以88年度毒偵字第1183號為不起訴處分確定；復於同年間因
    施用毒品，再經臺灣臺北地方法院以88年度毒聲字第2913號
    裁定送觀察、勒戒後，認有繼續施用毒品傾向，經同法院以
    89年度毒聲字第3 號裁定令入戒治處所施以強制戒治，於89
    年12月14日停止戒治所餘戒治期間交付保護管束而釋放出所
    ，嗣保護管束期滿執行完畢，此部分施用毒品犯行，並經臺
    灣臺北地方法院以89年度易第949 號判決判處有期徒刑8 月
    確定，送監執行於90年12月22日執行完畢；其後又因違反毒
    品危害防制條例案件，經本院以93年度易字第370 號判決判
    處有期徒刑9 月確定；復因施用毒品案件，經台灣台北地方
    法院93年度訴字第1164號、本院94年度易字第593 號分別判
    決有期徒刑4 月、11月確定，該兩罪刑再經本院以94年度聲
    字第2663號定應執行刑有期徒刑1 年2 月確定，經接續執行
    後，於96年2 月7 日縮刑期滿，再經接續執行前犯竊盜案件
    之拘役50日後，於96年3 月16日執行完畢出監之事實，有臺
    灣高等法院被告前案紀錄表在卷可稽，按修正後之毒品危害
    防制條例就施用毒品者，僅於「初犯」及「5 年後再犯」二
    種情形，設有追訴條件之限制，即須於初犯經觀察、勒戒或
    強制戒治釋放後，5 年內均無施用毒品之行為，始能認其前
    所實施之觀察、勒戒或強制戒治已足遮斷毒癮，而得於5 年
    後再犯時，再予適用初犯之規定，重行觀察、勒戒等程序。
    倘5 年內已經再犯，被依法追訴處罰，縱其第3 次（或第3
    次以上）施用毒品之時間在初犯釋放5 年以後，即與「5 年
    後再犯」之情形有別，自無再經觀察、勒戒及強制戒治之必
    要，應得逕行追訴處罰，最高法院95年度臺非字第59號、95
    年度臺非字第65號判決意旨可資參照。查被告89年間經強制
    戒治執行完畢釋放後，迄今雖已逾5 年，但其中被告已有數
    次因施用毒品之犯行經法院判刑確定，業於前述，是本次犯
    行核非5 年後再犯之情形，依前開說明，自無重行觀察、勒
    戒程序之必要，應依法逕行論處。
二、核被告甲○○所為，係犯毒品危害防制條例第10條第2 項之
    施用第二級毒品罪。被告持有第二級毒品之犯行，為施用之
    高度行為所吸收，不另論罪。又被告有事實欄所載之執行紀
    錄，有臺灣高等法院被告前案紀錄表在卷可稽，其於有期徒
    刑執行完畢後之5 年以內，再故意犯本件有期徒刑以上之罪
    ，為累犯，應依法加重其刑。爰審酌被告素行非佳，有臺灣
    高等法院被告前案紀錄表足考，且其戒除毒癮之意志薄弱，
    無視於毒品對於自身健康之戕害及國家對於杜絕毒品犯罪之
    禁令，惟考量施用毒品者均具有相當程度之生理成癮性及心
    理依賴性，戒除不易，且犯罪心態與一般刑事犯罪之本質不
    同，非難性較低，暨衡以其施用毒品之動機、犯罪後坦承犯
    行之態度等一切情狀，量處如主文所示之刑，並諭知易科罰
    金之折算標準，以示懲儆。扣案之白色透明結晶體1 包，經
    送鑑定後，確實含有第二級毒品甲基安非他命之事實，有交
    通部民用航空局航空醫務中心航藥鑑字第0971342 號毒品鑑
    定書可考（附於偵查卷第43頁），故扣案之甲基安非他命（
    驗後淨重0.1178公克）係屬違禁物，不問屬犯人與否，應依
    毒品危害防制條例第18條第1 項前段之規定，併予諭知沒收
    銷燬之；再扣案上揭甲基安非他命外包裝袋1 只，係用來包
    裹上揭毒品，防其裸露、潮濕，便於攜帶，另玻璃球1 個亦
    係被告施用甲基安非他命所用之工具，業經被告供承在卷，
    均依刑法第38條第1 項第2 款規定宣告沒收。至當場於被告
    所駕駛車輛上查扣之海洛因1 包，雖經鑑定後確實違禁物無
    誤，然因經被告否認為其所有，又為被告或其所供陳之友人
    「小葉」是否另涉犯持有第一級毒品罪之重要事證，爰不予
    本案宣告沒收，復此敘明。
據上論斷，應依刑事訴訟法第299 條第1 項前段，毒品危害防制
條例第10條第2 項、第18條第1 項前段，刑法第11條前段、第47
條第1 項、第41條第1 項前段、第38條第1 項第2 款，判決如主
文。
本案經檢察官江祐丞到庭執行職務。
中    華    民    國    97    年    6     月    30    日
                  刑事第十一庭  法  官  邱景芬
以上正本證明與原本無異
如不服本判決應於送達後10日內向本院提出上訴狀
                                書記官  曾千庭
中    華    民    國    97    年     6    月    30    日
附錄本案論罪科刑法條全文：
毒品危害防制條例第10條
施用第一級毒品者，處 6 月以上 5 年以下有期徒刑。
施用第二級毒品者，處 3 年以下有期徒刑。


司法院資訊處製作；財團法人民間司法改革基金會備份。
